臺灣高等法院刑事判決
110年度上易字第462號
上  訴  人  
即  被  告  賴鈺頴


上列上訴人因竊盜案件，不服臺灣新北地方法院109年度審易字
第2292號，中華民國109年11月16日第一審判決（起訴案號：臺
灣新北地方檢察署109年度偵字第33435號），提起上訴，本院判
決如下：
    主  文
上訴駁回。               
    事實及理由
一、經本院審理結果，認第一審以上訴人即被告賴鈺頴犯刑法第
    321條第2項、第1項第3款之攜帶凶器竊盜未遂罪、同法第35
    4條毀損他人物品罪，依想像競合犯從一重之攜帶凶器竊盜
    未遂罪論處，並依累犯規定加重其刑，復依未遂犯之規定而
    減輕其刑，判處有期徒刑4月，並諭知易科罰金折算之標準
    為新臺幣1,000元折算1日，認事用法及量刑均無不當，應予
    維持，並引用第一審判決書記載之事實、證據及理由（如附
    件）。
二、被告上訴意旨略以：被告於警詢、偵查及原審審理時均坦承
    犯行，原判決量處有期徒刑4月過重等語。惟按量刑之輕重
    ，屬於為裁判之法院得依職權自由裁量之事項，苟其量刑已
    以行為人之責任為基礎，並斟酌刑法第57條所列一切情狀，
    在法定刑度內，酌量科刑，如無偏執一端，致明顯輕重失衡
    情形，不得遽指為不當或違法。原判決關於科刑部分，業於
    理由內具體說明其審酌之依據及理由（見原判決事實及理由
    欄「三、㈣」所載），被告雖以前詞請求從輕量刑，但刑法
    第321條加重竊盜罪之法定刑為「6月以上5年以下有期徒刑
    ，得併科50萬元以下罰金」，被告合於累犯規定加重其刑，
    復因未遂而減輕其刑，並依法先加後減，則原判決基於行為
    人之責任基礎，斟酌刑法第57條所列一切情狀，而量處有期
    徒刑4月，接近處斷刑之下限，屬低度刑，既未逾越法定刑
    度，亦無裁量權濫用或輕重失衡之情形。本案別無其他法定
    減輕事由，原審量定之刑亦無違法或不當情事，上訴意旨指
    摘原判決量刑不當云云，並無理由，應予駁回。
三、被告經合法傳喚，無正當理由不到庭，爰不待其陳述逕行判
    決。
據上論斷，應依刑事訴訟法第373條、第368條、第371條，判決
如主文。
本案經檢察官蔡逸品提起公訴，檢察官王正皓到庭執行職務。
中　　華　　民　　國　　110 　年　　4 　　月　　28　　日
                  刑事第六庭  審判長法　官  劉方慈
                                    法　官  曹馨方
                                    法　官  許曉微
以上正本證明與原本無異。
不得上訴。
                                    書記官  徐仁豐
中　　華　　民　　國　　110 　年　　4 　　月　　28　　日
附錄：本案論罪科刑法條全文
中華民國刑法第321 條
犯前條第1 項、第2 項之罪而有下列情形之一者，處6 月以上5
年以下有期徒刑，得併科50萬元以下罰金：
一、侵入住宅或有人居住之建築物、船艦或隱匿其內而犯之。
二、毀越門窗、牆垣或其他安全設備而犯之。
三、攜帶兇器而犯之。
四、結夥三人以上而犯之。
五、乘火災、水災或其他災害之際而犯之。
六、在車站、港埠、航空站或其他供水、陸、空公眾運輸之舟、
    車、航空機內而犯之。
前項之未遂犯罰之。
中華民國刑法第354條
毀棄、損壞前二條以外之他人之物或致令不堪用，足以生損害於
公眾或他人者，處2 年以下有期徒刑、拘役或1 萬5 千元以下罰
金。
附件：臺灣新北地方法院109年度審易字第2292號刑事判決